臺灣板橋地方法院刑事判決　　　　　　 100年度訴字第2160號
公　訴　人　臺灣板橋地方法院檢察署檢察官
被　　　告　劉正仁
　　　　　　（另案於法務部矯正署臺北監獄臺北分監執行中）
上列被告因違反毒品危害防制條例案件，經檢察官提起公訴（10
0 年度毒偵字第4676號），本院合議庭以裁定進行簡式審判程序
，判決如下：
    主  文
劉正仁施用第一級毒品，累犯，處有期徒刑玖月；扣案海洛因壹
包（驗餘淨重零點壹玖柒公克）沒收銷燬之。又施用第二級毒品
，累犯，處有期徒刑伍月；扣案甲基安非他命壹包（驗餘淨重零
點壹參參捌公克）沒收銷燬之。上開有期徒刑部分應執行有期徒
刑壹年。
    事  實
一、劉正仁前因施用毒品案件，經本院以93年度毒聲字第1052號
    裁定將其送往勒戒處所觀察、勒戒後，認無繼續施用毒品之
    傾向，而於民國93年7 月27日執行完畢釋放，並由臺灣板橋
    地方法院檢察署檢察官以93年度毒偵字第2782號為不起訴處
    分確定；劉正仁於上開觀察、勒戒執行完畢後5 年內，復有
    施用第二級毒品之行為，經本院以93年度簡字第4606號判處
    有期徒刑4 月確定，又因施用第二級毒品案件，經本院以95
    年度簡字第5684號判處有期徒刑5 月確定，再因施用第二級
    毒品案件，經本院以95年度簡字第6701號判處有期徒刑6 月
    ，減為有期徒刑3 月確定，另因施用第二級毒品案件，經本
    院以96年度訴字第3435號判處有期徒刑6 月確定（上開各項
    有期徒刑均已執行完畢）；劉正仁又因施用第一級、第二級
    毒品案件，經本院以97年度訴字第2522號分別判處有期徒刑
    7 月、有期徒刑5 月，應執行有期徒刑10月確定，再因施用
    第一級、第二級毒品案件，經本院以97年度訴字第3442號分
    別判處有期徒刑8 月、有期徒刑4 月，應執行有期徒刑10月
    確定，上開宣告之4 項有期徒刑嗣經法院裁定定其應執行有
    期徒刑1 年6 月確定，經入監執行，刑期起算日期為97年10
    月22日，而於99年3 月26日（起訴書誤載為99年3 月27日）
    縮刑期滿執行完畢。詎劉正仁仍不知悔改，明知海洛因及甲
    基安非他命分別為毒品危害防制條例第2 條第2 項第1 款、
    第2 款所規定之第一級毒品及第二級毒品，竟基於施用第一
    級毒品海洛因之犯意，於100 年7 月2 日上午7 時許，在其
    位於新北市○○區○○路2 段15巷21號4 樓住處內，以將海
    洛因粉末摻入香菸內點火吸食之方式，施用第一級毒品海洛
    因；繼之另基於施用第二級毒品甲基安非他命之犯意，亦在
    其上址住處內，以將甲基安非他命置於吸食器內加熱燒烤吸
    食其煙霧之方式，施用第二級毒品甲基安非他命（該吸食器
    業經丟棄而滅失）。嗣於100 年7 月4 日下午5 時20分許，
    在新北市○○區○○路2 段15巷21號後方防火巷口為警查獲
    ，並扣得劉正仁所有之海洛因1 包（驗餘淨重0.197 公克）
    、甲基安非他命1 包（驗餘淨重0.1338公克）等物。
二、案經新北市政府警察局中和第二分局移送臺灣板橋地方法院
    檢察署檢察官偵查起訴。
    理  由
一、上揭事實，業據被告劉正仁於本院審理時坦白承認；且被告
    本件為警查獲後所採集之尿液，經送請臺灣檢驗科技股份有
    限公司以酵素免疫分析法初步檢驗、氣相層析質譜儀法確認
    檢驗之檢驗結果，確呈海洛因代謝物嗎啡、可待因及甲基安
    非他命陽性反應，有該檢驗機構出具之濫用藥物檢驗報告1
    紙附卷可稽；而被告為警查獲時所扣得之白色粉末1 包（驗
    餘淨重0.197 公克）、白色結晶1 包（驗餘淨重0.1338公克
    ），經交通部民用航空局航空醫務中心以氣相層析質譜儀法
    鑑定之結果，上開白色粉末1 包確含第一級毒品海洛因成分
    ，而上開白色結晶1 包亦確含第二級毒品甲基安非他命成分
    ，此有該中心100 年7 月20日航藥鑑字第1003828 號毒品鑑
    定書1 紙在卷可按，足認被告上開自白，核與事實相符。又
    被告前因施用毒品案件，經本院以93年度毒聲字第1052號裁
    定將其送往勒戒處所觀察、勒戒後，認無繼續施用毒品之傾
    向，而於93年7 月27日執行完畢釋放，並由臺灣板橋地方法
    院檢察署檢察官以93年度毒偵字第2782號為不起訴處分確定
    ；被告於上開觀察、勒戒執行完畢後5 年內，復有施用第二
    級毒品之行為，經本院以93年度簡字第4606號判處有期徒刑
    4 月確定，又因施用第二級毒品案件，經本院以95年度簡字
    第5684號判處有期徒刑5 月確定，再因施用第二級毒品案件
    ，經本院以95年度簡字第6701號判處有期徒刑6 月，減為有
    期徒刑3 月確定，另因施用第二級毒品案件，經本院以96年
    度訴字第3435號判處有期徒刑6 月確定，又因施用第一級、
    第二級毒品案件，經本院以97年度訴字第2522號判處有期徒
    刑7 月、有期徒刑5 月，應執行有期徒刑10月確定，再因施
    用第一級、第二級毒品案件，經本院以97年度訴字第3442號
    判處有期徒刑8 月、有期徒刑4 月，應執行有期徒刑10月確
    定（上開各項有期徒刑均已執行完畢），此亦有臺灣高等法
    院被告前案紀錄表1 份在卷可憑；本件事證明確，被告施用
    毒品犯行，堪以認定。
二、按海洛因及甲基安非他命分別為毒品危害防制條例第2 條第
    2 項第1 款、第2 款所規定之第一級毒品及第二級毒品。核
    被告施用海洛因之行為，係犯毒品危害防制條例第10條第1
    項之施用第一級毒品罪，其施用甲基安非他命之行為，係犯
    毒品危害防制條例第10條第2 項之施用第二級毒品罪；被告
    施用前後持有第一級毒品海洛因、第二級毒品甲基安非他命
    之低度行為，應為其施用之高度行為所吸收，均不另論罪。
    被告所犯上開二罪，犯意各別，罪名互異，應予分論併罰（
    公訴意旨認被告所犯上開二罪，係一行為而觸犯數罪名，為
    想像競合犯，應從一重處斷，尚有誤會）。又被告有如事實
    欄第1 項所載之犯罪科刑及執行紀錄，有臺灣高等法院被告
    前案紀錄表在卷可參，其於受有期徒刑之執行完畢後，5 年
    內故意再犯本件有期徒刑以上之罪，為累犯，應依刑法第47
    條第1 項規定加重其刑。爰審酌被告前已因施用毒品而受不
    起訴處分之寬典，並多次經法院論罪科刑執行完畢，猶不知
    悔悟而再犯本件之罪，顯見其自制力薄弱，惟其施用毒品僅
    屬自殘行為，對於他人之法益尚無直接之侵害，及其犯後坦
    承犯行，態度尚稱良好等一切情狀，本院認公訴人就被告施
    用第一級毒品犯行部分具體求處被告有期徒刑1 年、被告施
    用第二級毒品犯行部分具體求處被告有期徒刑6 月，均屬過
    重，爰就被告各項犯行分別量處如主文所示之刑，並定其應
    執行之刑。扣案海洛因1 包（驗餘淨重0.197 公克）、甲基
    安非他命1 包（驗餘淨重0.1338公克），分別係被告本件施
    用毒品犯行所查獲之第一級毒品及第二級毒品，均應依毒品
    危害防制條例第18條第1 項前段規定沒收銷燬之。
據上論斷，應依刑事訴訟法第273 條之1 第1 項、第299 條第1
項前段，毒品危害防制條例第10條第1 項、第2 項、第18條第1
項前段，刑法第11條前段、第47條第1 項、第51條第5 款，判決
如主文。
本案經檢察官林修平到庭執行職務
中    華    民    國    100   年    10    月    31    日
                刑事第十九庭  法  官  劉景宜
上列正本證明與原本無異。
如不服本判決，應於判決送達後10日內敘明上訴理由，向本院提
出上訴狀 (應附繕本) ，上訴於臺灣高等法院。其未敘述上訴理
由者，應於上訴期間屆滿後20日內向本院補提理由書「切勿逕送
上級法院」。
                              書記官  謝秀青
中    華    民    國   100    年    11    月    8     日
附錄本案論罪科刑法條全文：
毒品危害防制條例第10條第1項、第2項
毒品危害防制條例第10條
施用第一級毒品者，處 6 月以上 5 年以下有期徒刑。
施用第二級毒品者，處 3 年以下有期徒刑。